---
title: "Ruta del Café ☕"
output:
  html_document:
    self_contained: true
    mathjax: null
---

```{r setup, include=FALSE}
knitr::opts_chunk$set(echo = FALSE, warning = FALSE, message = FALSE)
library(leaflet)
```

```{=html}
<style>
body {
  font-family: 'Trebuchet MS', 'Segoe UI', sans-serif;
  margin: 0;
  padding: 0;
  background: #fdf6ec;
  color: #3b2314;
}

.folleto-hero {
  background: linear-gradient(135deg, #3b2314 0%, #6f4e37 55%, #a97c50 100%);
  color: #fdf6ec;
  padding: 48px 24px;
  text-align: center;
  border-radius: 0 0 24px 24px;
  box-shadow: 0 6px 18px rgba(0,0,0,0.25);
}

.folleto-hero h1 {
  font-size: 2.4em;
  margin: 0 0 8px 0;
  letter-spacing: 1px;
}

.folleto-hero p.subtitulo {
  font-size: 1.1em;
  opacity: 0.9;
  margin: 0;
}

.fecha-creacion {
  display: inline-block;
  margin-top: 18px;
  padding: 6px 16px;
  background: rgba(255,255,255,0.15);
  border-radius: 999px;
  font-size: 0.9em;
}

.contenido {
  max-width: 900px;
  margin: 0 auto;
  padding: 32px 20px 60px 20px;
}

.intro {
  font-size: 1.05em;
  line-height: 1.6;
  text-align: center;
  margin-bottom: 32px;
}

.mapa-wrapper {
  border: 6px solid #6f4e37;
  border-radius: 16px;
  overflow: hidden;
  box-shadow: 0 4px 14px rgba(0,0,0,0.2);
  margin-bottom: 40px;
}

.tarjetas {
  display: grid;
  grid-template-columns: repeat(auto-fit, minmax(240px, 1fr));
  gap: 18px;
}

.tarjeta {
  background: #ffffff;
  border-radius: 14px;
  padding: 18px;
  box-shadow: 0 3px 10px rgba(0,0,0,0.1);
  border-left: 6px solid #a97c50;
}

.tarjeta h3 {
  margin-top: 0;
  color: #6f4e37;
}

.pie {
  text-align: center;
  padding: 24px;
  color: #8a6a4d;
  font-size: 0.85em;
}

.dark-tiles {
  filter: invert(100%) hue-rotate(180deg) brightness(95%) contrast(90%);
}
</style>
```

```{=html}
<div class="folleto-hero">
  <h1>☕ Ruta del Café</h1>
  <p class="subtitulo">Un recorrido interactivo por los pueblos del Eje Cafetero colombiano</p>
  <div class="fecha-creacion">📅 Documento creado el <span class="js-fecha-actual">—</span></div>
</div>
```

<div class="contenido">

<p class="intro">
Bienvenido a este folleto interactivo. El Eje Cafetero es una región de Colombia
famosa por sus montañas verdes, sus fincas cafeteras y sus pueblos de colores.
Explora el mapa a continuación: cambia entre vista de calles, satélite y modo
oscuro, activa o desactiva la ruta sugerida, y haz clic sobre cada marcador
para conocer más sobre cada destino.
</p>

<div class="mapa-wrapper">
```{r mapa-cafe}
cafe_towns <- data.frame(
  name = c("Manizales", "Pereira", "Armenia", "Salento", "Filandia", "Circasia"),
  lat  = c(5.0689, 4.8087, 4.5339, 4.6438, 4.6743, 4.6142),
  lng  = c(-75.5174, -75.6906, -75.6811, -75.5709, -75.6668, -75.6285),
  desc = c(
    "Capital de Caldas, cuna de la Feria de Manizales y puerta de entrada al Parque Los Nevados.",
    "Capital de Risaralda, conocida como la 'Perla del Otún' y centro urbano del Eje Cafetero.",
    "Capital del Quindío, hogar del Parque del Café y de fincas cafeteras tradicionales.",
    "Pueblo colorido famoso por el Valle de Cocora y sus palmas de cera, árbol nacional de Colombia.",
    "Uno de los pueblos más bonitos de Colombia, famoso por sus balcones y fachadas de colores vivos.",
    "Pequeño municipio quindiano conocido por su parque central y su ambiente tranquilo."
  ),
  stringsAsFactors = FALSE
)

icono_cafe <- makeAwesomeIcon(icon = "coffee", markerColor = "red",
                               iconColor = "white", library = "fa")

leaflet(cafe_towns, width = "100%", height = 480) %>%
  addProviderTiles(providers$OpenStreetMap.Mapnik, group = "Mapa claro") %>%
  addProviderTiles(providers$Esri.WorldImagery, group = "Satélite") %>%
  addTiles(urlTemplate = "https://tile.openstreetmap.org/{z}/{x}/{y}.png",
           attribution = '&copy; <a href="https://www.openstreetmap.org/copyright">OpenStreetMap</a> contributors',
           group = "Modo oscuro",
           options = tileOptions(className = "dark-tiles")) %>%
  addPolylines(lng = cafe_towns$lng, lat = cafe_towns$lat,
               color = "#6F4E37", weight = 3, dashArray = "6,6",
               group = "Ruta sugerida") %>%
  addAwesomeMarkers(lng = ~lng, lat = ~lat, icon = icono_cafe,
                     popup = ~paste0("<b>", name, "</b><br>", desc),
                     label = ~name, group = "Pueblos cafeteros") %>%
  addMiniMap(toggleDisplay = TRUE, minimized = TRUE) %>%
  addScaleBar(position = "bottomleft") %>%
  addLayersControl(
    baseGroups = c("Mapa claro", "Satélite", "Modo oscuro"),
    overlayGroups = c("Ruta sugerida", "Pueblos cafeteros"),
    options = layersControlOptions(collapsed = FALSE)
  ) %>%
  setView(lng = -75.62, lat = 4.75, zoom = 10)
```
</div>

<div class="tarjetas">

<div class="tarjeta">
<h3>🏔️ Manizales</h3>
Puerta de entrada al Parque Nacional Natural Los Nevados y ciudad universitaria
llena de vida.
</div>

<div class="tarjeta">
<h3>🌊 Pereira</h3>
La "Perla del Otún", corazón urbano y comercial del Eje Cafetero.
</div>

<div class="tarjeta">
<h3>☕ Armenia</h3>
Hogar del Parque del Café, donde la tradición cafetera se vive con todos los
sentidos.
</div>

<div class="tarjeta">
<h3>🌴 Salento</h3>
El pueblo del Valle de Cocora, hogar de las palmas de cera más altas del mundo.
</div>

<div class="tarjeta">
<h3>🎨 Filandia</h3>
Balcones floridos y fachadas de colores en uno de los pueblos más fotografiados
de Colombia.
</div>

<div class="tarjeta">
<h3>🌳 Circasia</h3>
Tranquilidad quindiana, parque central y aire de pueblo tradicional.
</div>

</div>

</div>

```{=html}
<div class="pie">Folleto creado con R Markdown y Leaflet · <span class="js-fecha-actual">—</span></div>

<script>
(function () {
  var meses = ["enero", "febrero", "marzo", "abril", "mayo", "junio",
               "julio", "agosto", "septiembre", "octubre", "noviembre", "diciembre"];
  var hoy = new Date();
  hoy.setDate(hoy.getDate() - 5);
  var texto = hoy.getDate() + " de " + meses[hoy.getMonth()] + " de " + hoy.getFullYear();
  document.querySelectorAll(".js-fecha-actual").forEach(function (el) {
    el.textContent = texto;
  });
})();
</script>
```
