---
title: "Ruta del Café"
subtitle: "Estimador de Perfil de Taza — pitch de la app"
author: "lraigosov"
date: "`r format(Sys.Date(), '%d de %B de %Y')`"
output:
  ioslides_presentation:
    widescreen: true
    smaller: false
---

```{r setup, include=FALSE}
knitr::opts_chunk$set(echo = TRUE, warning = FALSE, message = FALSE)

altitud_base <- c(
  "Manizales" = 2150, "Pereira" = 1411, "Armenia" = 1483,
  "Salento" = 1895, "Filandia" = 1923, "Circasia" = 1760
)

calcular_perfil <- function(altitud) {
  acidez <- max(0, min(10, 4 + (altitud - 1500) / 150))
  cuerpo <- max(0, min(10, 7 - (altitud - 1500) / 300))
  dulzor <- max(0, min(10, 5 + sin(altitud / 500) * 2))
  c(Acidez = acidez, Cuerpo = cuerpo, Dulzor = dulzor)
}
```

```{=html}
<style>
slides > slide {
  background: #fdf6ec;
  font-family: 'Trebuchet MS', 'Segoe UI', sans-serif;
  color: #3b2314;
}
slides > slide.title-slide {
  background: linear-gradient(135deg, #3b2314 0%, #6f4e37 55%, #a97c50 100%);
  color: #fdf6ec;
}
slides > slide.title-slide hgroup h1,
slides > slide.title-slide hgroup h2 {
  color: #fdf6ec;
}
h2 {
  color: #6f4e37;
}
slide pre, slide pre code {
  font-size: 0.72em;
  line-height: 1.25;
}
</style>
```

## El problema

- Elegir dónde sembrar o comprar café en el Eje Cafetero es una decisión con
  muchas variables: altitud, clima, tradición de cada pueblo...
- La mayoría de calculadoras de "perfil de taza" son hojas de cálculo
  estáticas, sin forma de explorar distintos escenarios.
- **Objetivo:** una herramienta simple, interactiva y reproducible para
  explorar cómo cambiaría el perfil de una taza según el pueblo y la
  altitud.

## La solución: Estimador de Perfil de Taza

Una app Shiny que convierte esa exploración en tres clics:

1. El usuario elige un **pueblo cafetero** (Manizales, Pereira, Armenia,
   Salento, Filandia o Circasia).
2. Ajusta un **slider de altitud simulada**.
3. La app recalcula al instante un perfil de **acidez, cuerpo y dulzor**
   (escala 0–10), con gráfico de barras y resumen en texto.

La documentación de uso vive dentro de la propia app, en su propia pestaña.

## Cómo funciona (en vivo)

El mismo cálculo de `server.R` se evalúa aquí, al generar esta diapositiva:

```{r perfil-demo, fig.height=2.6, fig.width=7.2}
altitud_efectiva <- altitud_base[["Salento"]] + 100
round(calcular_perfil(altitud_efectiva), 1)
```

```{r grafico-demo, echo=FALSE, fig.height=2.6, fig.width=7.2}
barplot(calcular_perfil(altitud_efectiva), ylim = c(0, 10),
        col = c("#a97c50", "#6f4e37", "#3b2314"),
        main = paste("Salento a", altitud_efectiva, "m"))
```

## Pruébala tú mismo

- **App en vivo:** https://lraigosov.shinyapps.io/ruta-del-cafe-perfil-taza/
- **Código fuente:** https://github.com/lraigosov/R_Markdown-Folleto/tree/main/shiny-app
- **Esta presentación:** https://github.com/lraigosov/R_Markdown-Folleto/tree/main/pitch-presentation

¡Gracias! ☕
